【裁判字號】    95,破,21
【裁判日期】    950517
【裁判案由】    宣告破產
【裁判全文】
臺灣高雄地方法院民事裁定                95年度破字第21號
聲  請  人  甲○○
訴訟代理人  尤挹華律師
            郭正鵬律師
當事人間95年度破字第21號宣告破產事件，本院裁定如下：
  主  文
聲請駁回。
程序費用由聲請人負擔。
  理  由
一、聲請意旨略以：聲請人為臺灣現代船務代理公司職員，每月
    收入新台幣（下同）30,000元，但因罹患精神官能症，無法
    控制購買慾望，向多家銀行辦理辦理多張現金卡、信用卡、
    及辦理信用貸款，債務總額達3,370,000 元，每月應負擔之
    最低應繳額度遠超過聲請人之每月薪資，聲請人已無法負擔
    ，況家中尚有幼子待撫養，聲請人之資產為將來之薪資，及
    尚能向親友借支之信用300,000 元，聲請人負債顯然大於資
    產，而不足清償積欠之債務，為此聲請破產。
二、按破產，對債務人不能清償債務者宣告之，破產法第57條定
    有明文。又法院就破產之聲請，依職權為必要之調查，倘債
    務人確係毫無財產可構成破產財團，或債務人之財產不敷清
    償破產財團之費用及財團之債務，無從依破產程序清理其債
    務時，得以無宣告破產之實益，裁定駁回聲請（最高法院86
    年度台抗字第479 號裁定參照）。
三、經查：本件聲請人積欠債權人華南商業銀行100,000 元、渣
    打銀行70,000元，玉山商業銀行200,000 元，台新國際商業
    銀行240,000 元，協富信用卡80,000元，美商花旗銀行60,0
    00元、安信信用卡公司64,901元、台北富邦商業銀行150,45
    8 元，中國信託商業銀行331,314 元、遠東國際商業銀行14
    4,000 元、中華商業銀行120,000 元，香港上海匯豐商業銀
    行152,928 元、慶豐商業銀行106,148 元、臺灣新光商業銀
    行546,945 元、荷蘭銀行200,000 元、日盛國際商業銀行20
    0,000 元、國泰世華商業銀行150,000 元、台北富邦商業銀
    行200,000 元、聯邦商業銀行500,000 元，除據聲請人陳明
    在卷，並有債權人中國信託商業銀行、台北富邦商業銀行、
    安信信用卡公司、香港上海匯豐商業銀行、慶豐商業銀行、
    臺灣新光商業銀行之陳報狀在卷可證，合計聲請人之債務達
    3,616,694 元，然聲請人現名下並無任何財產，財產總額為
    零，有聲請人提出之財產歸戶資料1 份在卷可證，而聲請人
    另主張其尚能向親友借支之信用300,000 元，並非確實存在
    之財產，且縱聲請人確能向親友借貸得300,000 元，亦屬於
    聲請人之債務，不能列為聲請人之財產。從而聲請人之財產
    顯不足清償破產人及其家屬之必要生活費，其他破產管理人
    之報酬、破產財團之管理費用等其他財團費用及財團債務。
    是破產財團自無由成立，而無從依破產程序清理其債務，本
    件並無宣告破產之實益，是聲請人之聲請應予駁回。
四、據上論結，本件聲請為無理由，依破產法第5 條、民事訴訟
    法第95條、第78條，裁定如主文。
中    華    民    國    95    年    5     月    17    日
                  民事鳳山分庭法  官  陳億芳
正本證明與原本無異。
如不服本裁定應於送達後10日內向本院提出抗告狀，並繳納裁判
費新台幣1,000元。
中    華    民    國    95    年    5     月    10    日
                              書記官  李文廣


司法院資訊處製作；財團法人民間司法改革基金會備份。
